---
title: "philosophy.wordcloud"
author: "<e9>謕<97><87><ef><98><8b>"
date: "2018<e6><92><9f><b4>10<e6><9c><88>10<e6>謑<99>"
output:
  html_document: default
  pdf_document: default
---

```{r setup, include=FALSE}
knitr::opts_chunk$set(echo = TRUE)
```

## philosophy.wordcloud

1.藉由文字雲比較philosophy & kielh's廠牌的卸妝乳   
2.針對感覺評價比較好的，查看使用者膚質類型
---------------------------------------------------------------------------------------------------   
#1.藉由文字雲比較philosophy & kielh's廠牌的卸妝乳  

```{r }
library(RColorBrewer)
library(wordcloud)
library(readr)
library(xml2)
library(rvest)
library(NLP)
library(tm)
library(httr)
```

建立for迴圈，使用influenster.com的評論資料   
爬取2-20頁"philosophy purity made simple one-step facial cleanser"的使用心得，使用者info

```{r }
for (j in 2:19)
{
  link <- url(paste('https://www.influenster.com/reviews/philosophy-purity-made-simple-one-step-facial-cleanser?review_page=',j, sep=''), "rb")
  phwash = read_html(link)
  results <- (phwash %>% html_nodes('.review-author-user-profile , .review-text')%>% html_text())
  phwash.doc <- Corpus(VectorSource(results))
  f.results <- (phwash %>% html_nodes('.review-author-user-profile')%>% html_text())
  face.doc <- Corpus(VectorSource(f.results))
}

```


整理資料:去除標點符號、去除多餘空格、取詞幹、停止詞集、去詞一些我覺得詞頻太多的字   
使用tm包以外的函數，需要用content_transformer()“包”起來，再被tm_map()調用。
```{r }
clean <- {
  phwash.space <-content_transformer(function(x , pattern ) gsub(pattern, " ", x))
  phwash.doc <- tm_map(phwash.doc, removePunctuation )
  phwash.doc <- tm_map(phwash.doc, removeWords, stopwords("english") )
  phwash.doc <- tm_map(phwash.doc, stripWhitespace )
  phwash.doc <- tm_map (phwash.doc, stemDocument)
  phwash.doc <- tm_map (phwash.doc, removeWords, c("cleanser", "use","this","remove","<e2>"))
  
}
```

運用TermDocumentMatrix建立詞頻矩陣
```{r }

ptdm<- TermDocumentMatrix(phwash.doc)
pm <- as.matrix(ptdm)
pv <- sort(rowSums(pm),decreasing=TRUE)
pd <- data.frame(word = names(pv),freq=pv)
```


head出現詞頻出現最多的，用ggplot做出長條圖
```{r }
freq <- rowSums(as.matrix(ptdm))
pd.select<-head(sort(freq, decreasing = T))
d.select <- head(pd)
library(ggplot2)
ggplot(d.select, aes(x = word, y = freq)) + geom_bar(stat = "identity")
```

做出文字雲
```{r }
set.seed(1234)
wordcloud(words = pd$word, freq = pd$freq, min.freq = 3,
          max.words=300, random.order=FALSE, rot.per=0.35, 
          colors=brewer.pal(8, "Dark2"))
```


#2.針對感覺評價比較喜歡的的，查看使用者膚質類型
philosophy文字雲中因為看到gentl,整體給人感覺比較溫和   
所以選擇philosophy   
一樣的步驟整理資料

```{r }
cleanw <-{
wash.space <-content_transformer(function(x , pattern ) gsub(pattern, " ", x))
face.doc <- tm_map(face.doc, removePunctuation )
face.doc <- tm_map(face.doc, removeWords, stopwords("english") )
face.doc <- tm_map(face.doc, stripWhitespace )
face.doc <- tm_map (face.doc, stemDocument)
}


{
ftmd<- TermDocumentMatrix(face.doc)
fm <- as.matrix(ftmd)
fv <- sort(rowSums(fm),decreasing=TRUE)
fd <- data.frame(word = names(fv),freq=fv)
}


```

做出文字雲
```{r }
set.seed(123)
wordcloud(words = fd$word, freq = fd$freq, min.freq = 2,
          max.words=300, random.order=FALSE, rot.per=0.35, 
          colors=brewer.pal(8, "Dark2"))
```
## Including Plots

You can also embed plots, for example:

```{r pressure, echo=FALSE}
plot(pressure)
```

Note that the `echo = FALSE` parameter was added to the code chunk to prevent printing of the R code that generated the plot.
